【裁判字號】    89,竹小,267
【裁判日期】    900220
【裁判案由】    返還消費借貸款
【裁判全文】
臺灣新竹地方法院小額民事判決  八十九年度竹小字第二六七號
    原      告  太設企業股份有限公司
                              .
    法定代理人  丙○○      住台北市○○區○○路五八三巷二九號四樓
    訴訟代理人  乙○○      住台北市○○區○○路五八三巷二九號四樓
    被      告  甲○○      住.
                              .
                            身.
右當事人間返還消費借貸款事件，本院判決如左：
    主      文
原告之訴駁回。
訴訟費用由原告負擔。
    事      實
一、原告方面：
  （一）聲明：求為判決被告應給付原告新台幣（下同）三萬一千一百五十一元，及
        自民國八十七年七月十六日起至清償日止，按日息萬分之五點四計算之違約
        金。
  （二）陳述：緣訴外人劉錦  於八十七年五月間向原告申請力霸百貨記帳卡並由被
        告甲○○擔任連帶保證人，依雙方約定條款第五條：記帳消費金額應於消費
        後翌月十五日前支付與原告，逾期則應支付按日息萬分之五點四計算之違約
        金。又依第十五條約定：保證人對記帳金額、遲延利息、違約金及依本約定
        條款所應負之一切債務暨違反本約定條款所生之損害，應負連帶清償責任。
        而訴外人劉錦  於八十七年六月間共簽帳消費三萬一千一百五十一元，詎至
        付款日，訴外人劉錦  竟拒付前述款項，履經催討，均不獲置理。為此爰依
        消費借貸及連帶保證之法律關係，請求被告給付上開款項及違約金。
二、被告方面：
   （一）聲明：原告之訴駁回。
   （二）陳述：伊並不認識訴外人劉錦  ，亦未於系爭申請書上簽名，且系爭申請
         書上其它項目之記載如任職公司、居住地址，均與事實不符。
    理    由
一、原告主張之事實，固提出訴外人劉錦  之力霸百貨記帳卡申請書、信用卡簽帳單
    、有關被告之申請力霸記帳卡申請書、簽帳單、各類所得扣繳暨免扣繳憑單及電
    話催繳記錄單為證，惟為被告所否認。經查：觀諸上開被告於系爭申請書及簽帳
    單上之簽名，經本院當場勘驗筆跡結果，不論於書寫習慣或運筆方式，均不相符
    。另有關原告所提被告任職於訴外人松緣設計有限公司之各類所得扣繳憑單經本
    院依職權函詢結果，亦因該公司遷移而無法確知該扣繳憑單是否真實。況審究系
    爭被告本人申請該記帳卡之電話催繳紀錄單內容，有關其上記載之公司電話係為
    空號，而家中電話不是無人接之記錄，即為不知如何連絡本人之載記，均非被告
    本人親接無訛後，始予以確認。是上揭有關原告所提之證據尚無法為有利其主張
    之認定，此外，其復未提出其他資料供本院進一步審認，故本件原告之訴，尚於
    法未合，應予駁回。
據上論結，原告之訴為無理由，依民事訴訟法第四百三十六條第二項、七十八條，判
決如主文。
中      華      民      國    九十      年      二      月    二十     日
                                  臺灣新竹地方法院民事第一庭
~B法      官  彭淑苑
右為正本係照原本作成                。
如對本判決上訴，須於判決送達後廿日內向本院提出上訴狀。
~B法院書記官  洪木志
中      華      民      國    九十      年      二      月     十二     日


司法院資訊處製作；財團法人民間司法改革基金會備份。
